【裁判字號】    90,易,1244
【裁判日期】    900928
【裁判案由】    違反槍砲彈藥刀械管制條例
【裁判全文】
臺灣臺北地方法院刑事判決                          九十年度易字第一二四四號
    公  訴  人  臺灣臺北地方法院檢察署檢察官
    被      告  甲○○
右列被告因違反槍砲彈藥刀械管制條例案件，經檢察官聲請簡易判決處（九十年度偵
字第八三一號），本院簡易庭認不宜以簡易判決處刑移送前來，經本院以通常程序
審理，判決如左：
    主  文
甲○○於公共場所，未經許可攜帶刀械，處有期徒刑貳月，如易科罰金，以參佰元折
算壹日，緩刑貳年；扣案蝴蝶刀壹把沒收。又連續於夜間於公共場所，未經許可攜帶
刀械，處有期徒刑參月，如易科罰金，以參佰元折算壹日，緩刑貳年；扣案蝴蝶刀壹
把沒收。應執行有期徒刑肆月，如易科罰金，以參佰元折算壹日，緩刑貳年；扣案蝴
蝶刀壹把沒收。
    事  實
一、甲○○前於民國八十二年十二月十五日因違反麻醉藥品管理條例案件，經臺灣板
    橋地方法院判處有期徒刑四月，於八十三年五月二十六日經臺灣高等法院駁回其
    上訴而確定，於八十三年十月四日執行完畢（不構成累犯）。甲○○於八十八年
    十二月下旬某日白天，為供己觀賞把玩之用，在臺北市士林地區不詳藝品店購得
    於八十一年八月十日經內政部警政署以臺內警字第八一八二二八一號函公告未
    經許可不得持有之蝴蝶刀一把，未經許可將之攜回存放在臺北縣鶯歌鎮○○路一
    七七號五樓住處持有，而於公共場所，未經許可攜帶刀械。甲○○自九十年二月
    中旬某日起，為方便工作使用，遂另行起意，並基於概括犯意，將上開蝴蝶刀置
    於其所有車牌號碼Ｂ三─六七一號營業用小客車後車箱內，並駕駛該營業用小客
    車於凌晨四時許之夜間，自臺北縣鶯歌鎮住處前往臺北市○○○路○段環南市場
    工作，而於臺北縣、市區道路等公共場所未經許可攜帶刀械，迄同年四月二日凌
    晨四時三十分許，甲○○將上開車輛自前述住處駛往臺北市○○○路○段二八一
    號前之公共場所停放休息等待凌晨五點上班時，為警查獲，並扣得上開蝴蝶刀一
    把。
二、案經臺北市政府警察局萬華分局報告臺灣臺北地方法院檢察署檢察官偵查起訴。
    理  由
一、訊據被告甲○○對於右揭事實於本院審理時均坦承不諱，且扣案之刀械經送請臺
    北市政府警察局鑑驗結果，認其刀刃八點五公分單面開鋒，刀柄可折合成刀把，
    符合管制刀械蝴蝶刀之圖例及說明要件，確屬管制之蝴蝶刀無誤，有該局九十年
    五月十四日北市警保字第九○二五二○八七○○號函一件及刀械照片一幀在卷可
    證，並有蝴蝶刀一把扣案可資佐證，足見被告之自白與事實相符，應堪採信。本
    件事證明確，被告犯行堪以認定，應依法論科。
二、按蝴蝶刀於八十一年八月十日經內政部警政署以臺內警字第八一八二二八一號
    函公告未經許可不得持有，是核被告所為，分別係犯槍砲彈藥刀械管制條例第十
    五條第二款於公共場所，未經許可攜帶刀械罪，同條例第一款、第二款於夜間於
    公共場所，未經許可攜帶刀械罪。被告攜帶刀械前後之單純持有刀械行為，為其
    攜帶之高度行為吸收，不另論單純持有刀械罪。又被告先後多次於夜間於公共場
    所，未經許可攜帶刀械犯行，時間緊接，觸犯構成要件相同之罪名，顯係基於概
    括犯意而為，應依連續犯規定論以一罪，並加重其刑。被告所犯於公共場所，未
    經許可攜帶刀械罪、於夜間於公共場所，未經許可攜帶刀械罪二罪，後者係另行
    起意，犯意個別，應予分論併罰，並定其應執行刑。又被告於公共場所於夜間攜
    帶刀械部分雖未據檢察官提起公訴，然此與起訴之持有刀械罪，有高低度之吸收
    關係，依刑事訴訟法第二百六十七條規定，為起訴效力之所及，本院自得併予審
    究，且毋庸變更起訴法條。爰審酌被告購買扣案蝴蝶刀係供己觀賞把玩之用，嗣
    因在環南市場工作，而用於工作上切菜、割紙箱使用，據其供明在卷，並未持之
    另為不法犯行，及犯罪、手段、品行、智識程度、所生危害及犯罪後坦承犯行，
    態度良好等一切情狀，量處如主文所示之刑，並諭知易科罰金之折算標準，以資
    懲儆。查被告於八十八年十二月下旬某日犯於公共場所，未經許可攜帶刀械罪後
    ，刑法第四十一條業於九十年一月四日修正，同年月十日經總統公布施行，該條
    第一項規定：「犯最重本刑為五年以下有期徒刑以下之罪，而受六個月以下有期
    徒刑或拘役之宣告，因身體、教育、職業、家庭之關係或其他正當事由，執行顯
    有困難者，得以一元以上三元以下折算一日，易科罰金。但確因不執行所宣告之
    刑，難收矯正之效，或難以維持法秩序者，不在此限。」比較新舊法之結果，舊
    法並無更有利於被告，依刑法第二條第一項前段規定，應適用裁判時之新法。末
    查被告前於八十二年十二月十五日因違反麻醉藥品管理條例案件，經臺灣板橋地
    方法院判處有期徒刑四月，於八十三年五月二十六日經臺灣高等法院駁回其上訴
    而確定，於八十三年十月四日執行完畢後，五年以內未曾受有期徒刑以上刑之宣
    告，有臺灣高等法院被告全國前案紀錄表、臺灣高等法院檢察署刑案紀錄簡覆表
    各一件在卷可按，因一時失慮，致觸犯本案犯行，經此刑之教訓，當知所警惕，
    信無再犯之虞，本院認為前開對其宣告之刑，以暫不執行為適當，並宣告如主文
    所示之緩刑，用啟自新。扣案之蝴蝶刀一把，為違禁物，併依刑法第三十八條第
    一項第一款規定宣告沒收。
據上論斷，應依刑事訴訟法第四百五十二條、第二百九十九條第一項前段，槍砲彈藥
刀械管制條例第十五條第一款、第二款，刑法第十一條前段、第二條第一項前段、第
五十六條、第四十一條第一項、第七十四條第二款、第五十一條第五款、第三十八條
第一項第一款，罰金罰鍰提高標準條例第二條，判決如主文。
本案經檢察官俞秀端到庭執行職務
中    華    民    國      九十        年      九      月      二十八    日
                                      臺灣臺北地方法院刑事第八庭
                                          法  官   張  筱  琪
右正本證明與原本無異。
如不服本判決，應於判決送達後十日內向本院提出上訴狀(應抄附繕本)。告訴人
或被害人如對於本判決不服者，應具備理由請求檢察官上訴，其上訴期間之計算
係以檢察官收受判決正本之日期為準。
                                          書記官   耿  鳳  君
中      華      民      國      九十      年      十      月    二      日
附錄法條
槍砲彈藥刀械管制條例第十五條第一款、第二款
未經許可攜帶刀械而有下列情形之一者，處二年以下有期徒刑：
一、於夜間犯之者。
二、於車站、埠頭、航空站、公共場所或公眾得出入之場所犯之者。
三、結夥犯之者。


司法院資訊處製作；財團法人民間司法改革基金會備份。
